臺灣彰化地方法院刑事判決　　　　　　　96年度訴字第1096號
公　訴　人　臺灣彰化地方法院檢察署檢察官
被　　　告　甲○○
　　　　　　　　　　　號
上列被告因違反毒品危害防制條例案件，經檢察官提起公訴（96
年度毒偵字第2158號），逕以簡式審判程序判決如下：
    主  文
甲○○施用第一級毒品，處有期徒刑陸月，如易科罰金，以新臺
幣壹仟元折算壹日。應減刑為有期徒刑月，如易科罰金，以新
臺幣壹仟元折算壹日。扣案之海洛因壹包（淨重零點肆柒公克）
，沒收銷燬之。
    犯罪事實及理由
一、犯罪事實部分：
    甲○○前曾於民國90年間，因施用毒品案件，經本院以90年
    度毒聲字第3885號裁定，送觀察、勒戒後，認有繼續施用毒
    品之傾向，再經本院以92年度毒聲字第624 號裁定，令入戒
    治處所施以強制戒治，嗣後因成效經評定合格，經本院以92
    年度毒聲字第624 號裁定，停止戒治付保護管束，於92年 8
    月18日出所，且於93年3 月21日保護管束期滿未經撤銷，強
    制戒治執行完畢。詎其仍不知悔改，基於施用第一級毒品海
    洛因之犯意，於96年2 月14日當天，以將海洛因摻入香煙內
    燒烤吸煙方式，接續施用第一級毒品海洛因2 、3 次。嗣於
    96年2 月14日晚上11時30分許，甲○○與其友人陳美雪在彰
    化縣員林鎮○○路245 巷58號前，為警盤查，經警方勸說下
    ，陳美雪親自將甲○○所寄放，供甲○○已施用部分之海洛
    因1 包（淨重0.47公克）交予警方，且經警對其採尿送驗後
    ，呈嗎啡陽性反應，而查知上情。
二、被告甲○○於本院準備程序中，就上揭犯罪事實均為有罪之
    陳述，且所犯係死刑、無期徒刑、最輕本刑為3 年以上有期
    徒刑以外之罪，經本院合議庭依刑事訴訟法第273 條之1 第
    1 項之規定，裁定由受命法官1 人獨任進行簡式審判程序。
三、本案證據：
    (一)彰化縣警察局96年2 月15日委託檢驗尿液代號與真實姓名
      對照認證單1紙。
    (二)詮昕科技股份有限公司96年3 月1 日濫用藥物尿液檢驗報
      告1紙（見96年度偵字第1916號卷第12頁）。
    (三)法務部調查局96年3 月23日調科壹字第09623026010 號鑑
      定書1紙（見96年度毒偵字第2158號卷第2頁）。
    (四)海洛因1包（淨重0.47公克）。
    (五)被告於本院之自白。
    (六)臺灣高等法院被告前案紀錄表。
四、又按犯罪在中華民國96年4 月24日以前者，除本條例另有規
    定外，依下列規定減刑：一死刑減為無期徒刑。二無期徒刑
    減為有期徒刑20年。三有期徒刑、拘役或罰金，減其刑期或
    金額2 分之1 ；犯最重本刑為5 年以下有期徒刑以下之刑之
    罪，依本條例規定減為6 月以下有期徒刑、拘役者，應於為
    減刑裁判時，併諭知易科罰金折算之標準，中華民國96年罪
    犯減刑條例第2 條第1 項、第9 條分別定有明文。查本件被
    告犯罪時間係在96年4 月24日以前，合於中華民國96年罪犯
    減刑條例第2 條第1 項第3 款減刑條件，應減其宣告刑2 分
    之1 如主文所示，併諭知易科罰金之折算標準。
五、查我國刑法自95年7 月1 日起廢除連續犯之適用，有關客觀
    上具有數行為外觀之犯罪究應為如何之論罪，此在犯罪態樣
    不同及所侵害法益數不同之情況下，究應論以數罪併罰（如
    先後竊盜數人所侵害之法益為數個人財產法益）或接續犯（
    如密接同時、地竊盜同一人之財物而侵害單一個人財產法益
    ），甚或其他之實質上一罪（如集合犯等）而論處罪刑，此
    似宜審酌犯罪行為人犯罪之決意，及時間之差距、空間之緊
    密否，所侵害之法益數等為綜合之判斷，同時更應避免產生
    刑罰過重之不合理現象。從而，本件被告雖有先後多次施用
    第一級毒品海洛因之犯行，惟衡以犯罪之時間（當日施用 2
    、3 次）及空間（均係在同一地點施用），與所侵害之法益
    數（施用毒品係侵害同一法益），顯見本件被告應係利用同
    一機會，在同一時段就同一犯罪構成事實，本於單一犯意而
    接續進行，以實現一犯罪構成要件之單一行為，自係屬接續
    犯，應以一施用第一級毒品罪論處。至公訴人於起訴書內雖
    提及有關施用毒品成癮或有施用毒品之習慣者，應為集合犯
    ，惟此部分於本案因尚無從證明，故自不應逕論以集合犯，
    此公訴人尚有誤會，同此敘明。
六、應依刑事訴訟法第273條之1第1項、第 299條第1項前段、第
    310 條之2 、第454 條第1 項，毒品危害防制條例第10條第
    1 項、第18條第1 項前段，刑法第11條、第47條第1 項、第
    41條第1 項前段，中華民國96年罪犯減刑條例第2 條第1 項
    第3 款、第7 條、第9 條，判決如主文。
七、如不服本判決，應於判決送達後10日內，向本院提出上訴狀
    （須附繕本），上訴於臺灣高等法院臺中分院。
本案經檢察官吳宗達到庭執行職務。
中　　華　　民　　國　　96　　年　　8 　　月　　6 　　日
                  刑事第五庭    法  官  簡婉倫
以上正本證明與原本無異。
如不服本判決應於收受本判決後十日內向本院提出上訴書狀，其
未敘述上訴理由者，並得於提起上訴後十日內向本院補提理由書
狀（均須按他造當事人之人數附繕本）「切勿逕送上級法院」。
中　　華　　民　　國　　96　　年　　8 　　月　　6 　　日
                                書記官
附錄本案論罪科刑法條
毒品危害防制條例第10條第1項
施用第一級毒品者，處 6 月以上 5 年以下有期徒刑。
